# 法律有无对账套关闭时间作出规定.对调整分录记录的影响

提问人：bigking1 时间：2013-03-23 21:46:27
比如 2013 年 1 月 31 日以后,对 2012 年度的修改,就不能再直接在 2012 年的账套上修改了.必须在于 2013 年的账套里通过以前年度损益调整来修改?是否有类似这样的规定? 现在有个问题是:比如你 13 年审计 12 年报表的时候,你做了调整分录.客户有的时候直接就在 12 年的账套上做了修改了.而不是在 13 年账套里,通过以前年度损益调整去修改.这样实际上你这个调整分录,其实就不需要了.但是因为已经取得了未修改的账套数据,不想再去重新采集一次修改后的账套数据,所以我们的调整分录是基于未修改的账套的.底稿上通常还列出来...这样就会造成,以后再取得的客户已经修改后的账套数据的时候,再看这个调整分录,会有疑问.客户不是没问题吗?怎么还做调整呢?调整分录有问题啊.

回答人：chenyiwei
法律法规没有明确规定最晚的关账时间，但关账之后再进行反记帐或者反结帐，理论上是禁止的。一般建议企业在编制完未审计报表后及时关账，审计调整通过以前年度损益调整进行。不建议使用“开口账”这样不利于分清会计责任和审计责任。